---
title: "Tarea 1"
author: "Juan Cantero Jimenez"
date: "10/22/2021"
output: pdf_document
---

1. Crear el vector exp(1):1 y convertirlo a character, luego convertirlo en enteros. Construir otra secuencia 1:exp(1) y convertirlo a character, luego convertirlo en enteros. Compara las dos secuencias finales (por ejemplo restando ambos vectores).


```{r}
v1 <- exp(1):1 
print(v1)
v1c <- as.character(v1)
print(v1c)
v1i <- as.integer(v1c)
print(v1i)

v1 == v1i

v1-v1i

v2 <- 1:exp(1)
print(v2)
v2c <- as.character(v2)
print(v2c)
v2i <- as.integer(v2c)
print(v2i)

v2 == v2i

v2-v2i

abs(v2-v1)
v2 == v1

```


2. En algunas ocasiones queremos discretizar una variable continua en categorias, para ello utilizaremos la funcion cut(). Por otra parte, para simular de una distribución t-Student veremos en el tema 3 que se utiliza la funcion rt(). Simular 100 valores de una t-Student con 10 grados de libertad y dividir los valores en 5 categorías. Utilizar table() para ver que hay cinco categorias.


```{r}
set.seed(1)

sim <- function(){
  v <- rt(100, 10)
  return(table(cut(v,5)))
}
sim()
```


3. Utilizar las funciones rep() y seq() para producir un vector que contenga:
begin{enumerate}
item 1000 valores que indiquen paciente ’SANO’ y paciente ’Enfermo’, en
concreto, los primeros 500 sanos y luego 500 enfermos.
item 100 valores consecutivos entre 1 y 20 dos veces seguidas, esto es, 1, 2,
. . ., 20, 1, 2, . . ., 20.
item los valores: 1, 2, 2, 3, 3, 3, 4, 4, 4, 4, 5, 5, 5, 5, 5, 6, 6, 6, 6, 6, 6.
item la secuencia: 1, 2, 3, 4, 4, 3, 2, 1, 1, 1, 1, 1, 1.
end{enumerate}


```{r}
#### a 
bin <-  rep(c("SANO","Enfermo"), c(500, 500))
length(bin)
table(bin)

#### b 
ji <- rep(seq(1,20,length.out=100) , 2)
ji

#### c 
ja <- rep(1:6, 1:6)
ja
table(ja)

#### d
ju <- c(seq(1, 4), seq(4, 1) , rep(1, 5))
ju
```


4. Busqueda de un banco de datos en la web del INE que contenga una variable
estudiada por año, por provincia (comunidad autonoma o municipio) y
por alguna otra variable (genero, sector industrial...). Una vez descargado
se debe leer desde R (con codigo) y convertirlo en un data.frame con 4
variables, la estudiada, el año, la provincia (o similar) y la otra variable
seleccionada. Da el formato correcto (numerico, factor, etc.) a cada columna
del banco de datos (si no lo tiene).


```{r}
data = read.csv("20173.csv",sep = ";")
colnames(data)
ncol(data)
nrow(data)
## clase y tipo de los datos
for (x in colnames(data)){
  cat("La variable",x,"es de clase",class(data[[x]]),"\n")
  cat("La variable",x,"es de tipo",typeof(data[[x]]),"\n")
}
#Se ha considerado oportuno retirar la numeración que aparece antes de cada provincia
#Para esto se hace uso de la función gsub 
data$Provincias <- as.factor(gsub("\\d{1}","",data$Provincias))
data$Tipo.de.disolución.matrimonial <- as.factor(data$Tipo.de.disolución.matrimonial)
#Es necesario quitar el punto que en español indica unidades de millar pero que en ingles
#indica los decimales, esto se realiza con la función gsub

data$Total <- as.numeric(gsub(".","",data$Total))
for (x in colnames(data)){
  cat("La variable",x,"es de clase",class(data[[x]]),"\n")
  cat("La variable",x,"es de tipo",typeof(data[[x]]),"\n")
}

```

