---
title: "Practica-1"
author: "Juan Cantero Jimenez"
date: "4/25/2022"
output: pdf_document
---

```{r}
#lectura de los datos
titanic.train <- titanic::titanic_train
titanic_test <- titanic::titanic_test
#Carga de librerias
library(Hmisc)

```

# Modelización dataset titanic

El dataset titanic de la libreria titanic contiene información relevante de los pasajeros del crucero Titanic. En esta se recoge si sobrevivieron, variable Survived; la clase del pasajero, variable Pclass; el nombre del individuo, variable Name; el sexo, variable Sex; la edad, variable Age; el numero de esposas o hermanas, variable SibSp; el numero de padres o hijos, variable Parch; el numero de ticket, variable Ticket; la tarifa que pagaron por el pasaje, variable Fare; la cabina en la que se aloja, variable Cabin; el id del passajero, PassengerId; y el puerto de embarque, variable Embarked. Se esta interasado en modelizar la supervivencia del individuo en función de los datos de estos. 

## a) Identifica la variable respuesta y las variables explicativas. Especifica si son categóricas (nominales u ordinales) o cuantitativas (discretas o continuas).

La variable respuesta es Survived, cuantitativa discreta, puesto que nos interesa modelizar la supervivencia de los individuos en función de unas variables explicativas. Se descartan las variables PassengerId, Name, Ticket, Cabin puesto que ofrecen información especifica de cada individuo que no permite relacionar a este con otros. Además se propone extraer la información del titulo de la persona, algo que tambien aparece en la variable Name, pues puede aportar el estatus sociocultural del individuo. Esta ha sido extraida haciendo uso de expresiones regulares y se alojan en la variable Title.  Las variables explicativas seran Pclass, categórica ordinal; Sex, categorica nominal; Age, cuantitativa continua; SibSp, cuantitativa discreta; Parch, cuantitativa discreta; Fare, cuantitativa continuna; Embarked, categórica nominal y Title, categórica nominal.

## b) Analisis exploratorio de los datos

El analis exploratorio mostrado se ha realizado sobre el dataset con las variables descritas anteriormente al que además se le han retirado los NA. 

```{r}
titanic.t <- titanic.train[,c("Survived", "Pclass", "Sex", "Age", "SibSp", "Parch", "Fare", "Embarked")]
titanic.t <- titanic.t[!titanic.t$Embarked=="",]
title <- res<-sapply(titanic.train[!titanic.train$Embarked=="",]$Name, function(x){
  
  m<-regexpr(",.{1,20}\\.", x)
  first.result <- regmatches(x, m)
  m2 <- regexpr("\\w{1,2}.{0,20}\\w", first.result)
  regmatches(first.result, m2)
  
})

titanic.t$Title <- as.factor(title)
titanic.t$Pclass <- as.factor(titanic.t$Pclass)
titanic.t$Sex <- as.factor(titanic.t$Sex)
titanic.t$Embarked <- as.factor(titanic.t$Embarked)
titanic.t <- na.omit(titanic.t)

str(titanic.t)
par(mfrow=c(2,2))
hist(titanic.t$Age, main="Histograma variable Age", xlab="")
hist(titanic.t$SibSp, main="Histograma variable SibSp",xlab="")
hist(titanic.t$Parch, main="Histograma variable Parch", xlab="")
hist(titanic.t$Fare, main="Histograma variable Fare", xlab="")
mtext("Figura 1", side = 3, line = -15, outer = TRUE)

par(mfrow=c(2,4))
counts1 <- table(titanic.t$Fare, titanic.t$Survived)
props1 <- as.vector(counts1[,2]/table(titanic.t$Fare))
plot(rownames(counts1),props1,xlab="Precio")

counts2 <- table(titanic.t$Pclass, titanic.t$Survived)
props2 <- as.vector(counts2[,2]/table(titanic.t$Pclass))
barplot(props2,xlab="Clases", ylab="Tasa Supervivencia", name=rownames(counts2))

counts3 <- table(titanic.t$Sex, titanic.t$Survived)
props3 <- as.vector(counts3[,2]/table(titanic.t$Sex))
barplot(props3,xlab="genero", ylab="Tasa Supervivencia", name=rownames(counts3))

counts4 <- table(titanic.t$SibSp, titanic.t$Survived)
props4 <- as.vector(counts4[,2]/table(titanic.t$SibSp))
barplot(props4,xlab="Numero de hermanas/esposas", ylab="Tasa Supervivencia", name=rownames(counts4))

counts5 <- table(titanic.t$Parch, titanic.t$Survived)
props5 <- as.vector(counts5[,2]/table(titanic.t$Parch))
barplot(props5,xlab="Numero de padres/hijos", ylab="Tasa Supervivencia", name=rownames(counts5))

counts6 <- table(titanic.t$Title, titanic.t$Survived)
props6 <- as.vector(counts6[,2]/table(titanic.t$Title))
barplot(props6,xlab="",ylab="Tasa Supervivencia", name=rownames(counts6), las = 2)

counts7 <- table(titanic.t$Age, titanic.t$Survived)
props7 <- as.vector(counts7[,2]/table(titanic.t$Age))
plot(rownames(counts7), props7, ylab="Tasa Supervivencia", xlab="Edad")

counts8 <- table(titanic.t$Embarked, titanic.t$Survived)
props8 <- as.vector(counts8[,2]/table(titanic.t$Embarked))
barplot(props8,xlab="Puerto de Embarque", ylab="Tasa Supervivencia", name=rownames(counts8))
```  

Si se observa la Figura 1 se podrá observar como 

## c) Describe la distribución de probabilidad que se puede asumir para la variable respuesta. ¿Cuál es el parámetro de interés?.

La variable respuesta, Survived, toma dos valores 0 e 1 indicando la muerte o supervivencia de los 712 pasajeros presentes en el evento que sufrió el crucero Titanic y de los que se disponen todos los datos para las variables explicativas escogidas. Así $Survived_{i}(i = 1, ..., 712)\:i.i.d.\:Br(\pi_{j})$. Esta distribución se corresponde con un caso especial de la distribución binomial en la que el número de intentos es igual a 1. Así se decide discretizar las variables Age y Fare en periodos de 20 años la primera y de 200 U la segunda y agrupar los datos de tal forma que el número de supervivientes se pueda agrupar. Así para este segundo modelo la distribución será binomial es decir $Survived.g_{j} (j = 1, ..., g)\:i.i.d.\: Bin(m_{j},\pi_{j})$ Donde g es el número de individuos en cada observación y j el número de observaciones. En cada caso el parámetro de interés es $\pi$.

```{r}
age.discrete <- cut(titanic.t$Age, breaks=c(0,20,40,60,80,100))
fare.discrete <- cut(titanic.t$Fare, breaks=c(0,300,600))
titanic.t.g <- titanic.t[,!(names(titanic.t) == "Age" | names(titanic.t) == "Fare")]
titanic.t.g$Age.g <- age.discrete
titanic.t.g$Fare.g <- fare.discrete
titanic.procesing<-as.data.frame.table(with(titanic.t.g, table(Survived, Pclass, Sex, SibSp, Parch, Embarked, Title, Age.g, Fare.g)))# Reduce el número de individuos de 712 a 705
titanic.desing.m3<-aggregate(Freq ~ Pclass +  Sex  + SibSp + Parch + Embarked + Title + Age.g + Fare.g , titanic.procesing, sum)
titanic.desing.m3$Total <- titanic.desing.m3$Freq
titanic.desing.m3 <- titanic.desing.m3[,-which(names(titanic.desing.m3) == "Freq")]
titanic.desing.m3$Survived <- aggregate(Freq ~ Pclass +  Sex  + SibSp + Parch + Embarked + Title + Age.g + Fare.g , titanic.procesing[titanic.procesing$Survived == "1",], sum)$Freq
titanic.desing.m3 <- titanic.desing.m3[!(titanic.desing.m3$Total == 0),]
titanic.t.g <- titanic.desing.m3
titanic.t.g$SibSp <- as.numeric(titanic.t.g$SibSp)
titanic.t.g$Parch <- as.numeric(titanic.t.g$Parch)
```


## d) Propón un modelo lineal generalizado que incluya todas las variables disponibles
e indica también el(los) link(s) a utilizar. Resuelve dicho(s) modelo(s) y valora la
aplicabilidad del método utilizado.

```{r}
aji1.logit <- glm(Survived ~ ., family = binomial(link="logit"), data=titanic.t)
ajg1.logit <- glm(cbind(Total, Survived) ~ ., family = binomial(link="logit"), data=titanic.t.g )
aji1.probit <- glm(Survived ~ ., family = binomial(link="probit"), data=titanic.t)
ajg1.probit <- glm(cbind(Total, Survived) ~ ., family = binomial(link="probit"), data=titanic.t.g )
aji1.cloglog <- glm(Survived ~ ., family = binomial(link="cloglog"), data=titanic.t)
ajg1.cloglog <- glm(cbind(Total, Survived) ~ ., family = binomial(link="cloglog"), data=titanic.t.g )
```


# 2 Modelización quejas


```{r}
#lectura de los datos
quejas<-read.table("quejas.dat", header = T)

```

