---
title: "Practica 1"
author: "Juan Cantero Jimenez"
date: "4/22/2022"
output: pdf_document
---

# Lectura de los datos y analisis

```{r}
library(titanic)
data("titanic_train")
```

Se retiran las variables Ticket, Cabin y Name debido a que son variables de tipo categóricas que especifican el individuo pero no hacen referencia a grupos en los que se puedan agrupar las observaciones. Además se alimina la variable Fare que hace referencia a la tarifa pagada por cada individuos devido a que esta es totalmente dependiente de la clase en la que se encuentre el individuo, evitando problemas de colinealidad. 

```{r}
titanic.train.filtered <- titanic_train[,-which(colnames(titanic_train) == "Ticket" | colnames(titanic_train) == "Cabin" | colnames(titanic_train) == "Name" | colnames(titanic_train) == "PassengerId" |  colnames(titanic_train) == "Fare")]
```

Además se retiran las observaciones que no poseen algun valor en sus variables.

```{r}
titanic.train.filtered.nona <- na.omit(titanic.train.filtered)
```


```{r}
summary(titanic.train.filtered)
```

```{r}
library(ggplot2) 
titanic.graphics <- data.frame(Survived = as.factor(rep(titanic.train.filtered.nona$Survived, ncol(titanic.train.filtered.nona)-3)),
                               Key = rep(colnames(titanic.train.filtered.nona)[c(-1,-3,-7)], rep(nrow(titanic.train.filtered.nona), ncol(titanic.train.filtered.nona)-3)),
                               Value = do.call(c, as.list(titanic.train.filtered.nona[, c(-1, -3, -7)])))
ggplot(data=titanic.graphics, aes(y = Value, x = Survived)) + geom_boxplot() + facet_wrap(. ~ Key, scales = "free")
```

```{r}
titanic.train.filtered.nona
```


# Volvamos a comenzar


```{r}
titanic_train
```

Se decide eliminar las variables Cabin y Ticket number debido a que no ofrecen ningun tipo de información que permita agrupar individuos ¿?. La variable Name podria ser tambien descartada debido a que no ofrece información relevante a primera vista. Sin embargo, esta no solo posee el nombre de la persona sino que tambien aporta el titulo del individuo, esta información si puede ser más relevante debido a que ofrece una posición sociocultural del individuo. Esta puede ser extraida haciendo uso de expresiones regulares

```{r}
title <- res<-sapply(titanic_train$Name, function(x){
  
  m<-regexpr(",.{1,20}\\.", x)
  first.result <- regmatches(x, m)
  m2 <- regexpr("\\w{1,2}.{0,20}\\w", first.result)
  regmatches(first.result, m2)
  
})

titanic.work <- titanic_train[,-which(colnames(titanic_train) == "Ticket" | colnames(titanic_train) == "Cabin" | colnames(titanic_train) == "Name" | colnames(titanic_train) == "PassengerId")]
titanic.work$title <- title
titanic.work <- na.omit(titanic.work)
titanic.work$Pclass <- as.factor(titanic.work$Pclass)
titanic.work$Sex <- as.factor(titanic.work$Sex)
titanic.work$Embarked <- as.factor(titanic.work$Embarked)
titanic.work$title <- as.factor(titanic.work$title)
```

```{r}
titanic.work
```


```{r}
par(mfrow=c(2,4))
plot(titanic.work$Age, titanic.work$Survived)
plot(titanic.work$Fare, titanic.work$Survived)
probs <- function(x, var){
  mean(titanic.work$Survived[titanic.work[[var]] == x])
}
pclass <- data.frame(clases = as.factor(levels(titanic.work$Pclass)),
                     values = sapply(levels(titanic.work$Pclass),function(x,y) probs(x, y), y="Pclass"))
sexx <- data.frame(clases = as.factor(levels(titanic.work$Sex)),
                     values = sapply(levels(titanic.work$Sex),function(x,y) probs(x, y), y="Sex"))
embarked <- data.frame(clases = as.factor(levels(titanic.work$Embarked)),
                       values = sapply(levels(titanic.work$Embarked), function(x,y) probs(x,y), y="Embarked"))
title <- data.frame(clases= as.factor(levels(titanic.work$title)),
                    values = sapply(levels(titanic.work$title), function(x,y) probs(x,y), y="title"))
sobrinos <- as.factor(titanic.work$SibSp)
sibsp <- data.frame(clases= as.factor(levels(sobrinos)),
                    values = sapply(as.numeric(levels(sobrinos)), function(x,y) probs(x,y), y="SibSp"))
padres <- as.factor(titanic.work$Parch)
parch <- data.frame(clases=as.factor(levels(padres)),
                    values = sapply(as.numeric(levels(padres)), function(x,y) probs(x,y), y="Parch"))
plot(pclass)
plot(sexx)
plot(embarked)
plot(title)
plot(parch)
plot(sibsp)


```

















# Ajuste del modelo


```{r}
aj.logit <- glm(Survived ~ . , family = binomial(link="logit"), data=titanic.work)
summary(aj.logit)
```

```{r}
aj.cloglog <- glm(Survived ~ . , family = binomial(link="cloglog"), data=titanic.work)
summary(aj.cloglog)
```


```{r}
aj.probit <- glm(Survived ~ . , family = binomial(link="probit"), data=titanic.work)
summary(aj.probit)
```



# Valoracion del ajuste


```{r}
hoslem.test(titanic.work$Survived, fitted(aj.logit))
hoslem.test(titanic.work$Survived, fitted(aj.cloglog))
hoslem.test(titanic.work$Survived, fitted(aj.probit))

```



# Probamos a eliminar las variables no relevantes

```{r}
aj2.logit <- glm(Survived ~ Pclass + Sex + SibSp + Parch , family = binomial(link="logit"), data=titanic.work)
summary(aj2.logit)
hoslem.test(titanic.work$Survived, fitted(aj2.logit))


```


```{r}
aj2.probit <- glm(Survived ~ Pclass + Sex + SibSp + Parch , family = binomial(link="probit"), data=titanic.work)
summary(aj2.probit)
hoslem.test(titanic.work$Survived, fitted(aj2.probit))
```


```{r}
aj2.probit <- glm(Survived ~ Pclass + Sex + SibSp + Parch , family = binomial(link="probit"), data=titanic.work)
summary(aj2.probit)
hoslem.test(titanic.work$Survived, fitted(aj2.probit))
```

