---
title: "Tarea 1"
author: "Juan Cantero Jimenez"
date: "2/26/2022"
output: pdf_document
---

## Caraga de datos y exploración 


```{r}
data <- read.csv("datos_investigacion.csv")
```

```{r}
head(data)
str(data)
atrac.2 <- data[which(data$Atractores==2),]
atrac.3 <- data[which(data$Atractores==3),]
atrac.4 <- data[which(data$Atractores==4),]

``` 
```{r}
par(mfrow=c(1,3))
hist(atrac.2$L,xlim = c(-10,300),ylim=c(0,60000))
hist(atrac.3$L,xlim = c(-10,300),ylim=c(0,60000))
hist(atrac.4$L,xlim = c(-10,300),ylim=c(0,60000))
```


```{r}
par(mfrow=c(1,3))
hist(atrac.2$FD)
hist(atrac.3$FD)
hist(atrac.4$FD)
```

```{r}

data$Atractores.factor <- as.factor(data$Atractores)
```

```{r}
pairs(data[,c("L", "FD","Atractores")])
```
```{r}
boxplot(L ~ Atractores.factor, data)
boxplot(FD ~ Atractores.factor, data)
```


## Inferencia sobre 2 atractores

```{r}

n.2 <- nrow(atrac.2)
#& atrac.2$FD != Inf & atrac.2$FD != -Inf & atrac.2$L != -Inf & atrac.2$L != Inf
exitos.2 <- length(which(atrac.2$L <= -0.2 & atrac.2$FD >= 1 &  atrac.2$FD != Inf & atrac.2$FD != -Inf & atrac.2$L != -Inf & atrac.2$L != Inf))
exitos.2


```

### Distribución previa

Se ha escogido una distribución previa no informativa

```{r}
alpha0.2 <- 0.5
beta0.2 <- 0.5
curve(dbeta(x, alpha0.2, beta0.2))
```
### Distribución a posteriori de la proporción


```{r}

alpha.2 <- alpha0.2 + exitos.2
beta.2 <- beta0.2 + n.2 - exitos.2

### Representación gráfica
curve(dbeta(x, alpha.2, beta.2))

### Esperanza 

media.2 <- alpha.2 /(alpha.2 + beta.2)
varianza.2 <- media.2*(1-media.2)/(alpha.2 + beta.2 + 1)

### Intervalo de alta probabilidad

result <- data.frame(low=qbeta(0.025, alpha.2, beta.2),
                     media=media.2,
                     upp=qbeta(0.975, alpha.2, beta.2))
result


```

### Inferecia sobre 3 atractores

```{r}


n.3 <- nrow(atrac.3)
#& atrac.3$FD != Inf & atrac.3$FD != -Inf & atrac.3$L != -Inf & atrac.3$L != Inf
exitos.3 <- length(which(atrac.3$L <= -0.2 & atrac.3$FD >= 1 &  atrac.3$FD != Inf & atrac.3$FD != -Inf & atrac.3$L != -Inf & atrac.3$L != Inf))
exitos.3
alpha0.3 <- 0.5
beta0.3 <- 0.5
curve(dbeta(x, alpha0.3, beta0.3))

alpha.3 <- alpha0.3 + exitos.3
beta.3 <- beta0.3 + n.3 - exitos.3

### Representación gráfica
curve(dbeta(x, alpha.3, beta.3))

### Esperanza 

media.3 <- alpha.3 /(alpha.3 + beta.3)
varianza.3 <- media.3*(1-media.3)/(alpha.3 + beta.3 + 1)

### Intervalo de alta probabilidad

result <- data.frame(low=qbeta(0.025, alpha.3, beta.3),
                     media=media.3,
                     upp=qbeta(0.975, alpha.3, beta.3))
result

```



### Inferecia sobre 4 atractores

```{r}


n.4 <- nrow(atrac.4)
#& atrac.4$FD != Inf & atrac.4$FD != -Inf & atrac.4$L != -Inf & atrac.4$L != Inf
exitos.4 <- length(which(atrac.4$L <= -0.2 & atrac.4$FD >= 1 &  atrac.4$FD != Inf & atrac.4$FD != -Inf & atrac.4$L != -Inf & atrac.4$L != Inf))
exitos.4
alpha0.4 <- 0.5
beta0.4 <- 0.5
curve(dbeta(x, alpha0.4, beta0.4))

alpha.4 <- alpha0.4 + exitos.4
beta.4 <- beta0.4 + n.4 - exitos.4

### Representación gráfica
curve(dbeta(x, alpha.4, beta.4))

### Esperanza 

media.4 <- alpha.4 /(alpha.4 + beta.4)
varianza.4 <- media.4*(1-media.4)/(alpha.4 + beta.4 + 1)

### Intervalo de alta probabilidad

result <- data.frame(low=qbeta(0.025, alpha.4, beta.4),
                     media=media.4,
                     upp=qbeta(0.975, alpha.4, beta.4))
result

```
### inferencia sobre proporción 2 / 3 atractores

```{r}
N <- 1000000
prop.2 <- rbeta(N, alpha.2, beta.2)
prop.3 <- rbeta(N, alpha.3, beta.3)
result.2.3 <- prop.2/prop.3
hist(result.2.3)
mean(result.2.3)
var(result.2.3)
plot(density(result.2.3))
confidence <- data.frame(low = quantile(result.2.3, c(0.025)),
                         media = mean(result.2.3),
                         upp = quantile(result.2.3, c(0.975)))
confidence
```

### inferencia sobre proporción 2 / 4 atractores

```{r}
N <- 1000000
prop.2 <- rbeta(N, alpha.2, beta.2)
prop.4 <- rbeta(N, alpha.4, beta.4)
result.2.4 <- prop.2/prop.4
hist(result.2.4)
mean(result.2.4)
var(result.2.4)
plot(density(result.2.4))
confidence <- data.frame(low = quantile(result.2.4, c(0.025)),
                         media = mean(result.2.4),
                         upp = quantile(result.2.4, c(0.975)))
confidence
```

### inferencia sobre proporción 3 / 4 atractores

```{r}
N <- 1000000
prop.3 <- rbeta(N, alpha.3, beta.3)
prop.4 <- rbeta(N, alpha.4, beta.4)
result.3.4 <- prop.3/prop.4
hist(result.3.4)
mean(result.3.4)
var(result.3.4)
plot(density(result.3.4))
confidence <- data.frame(low = quantile(result.3.4, c(0.025)),
                         media = mean(result.3.4),
                         upp = quantile(result.3.4, c(0.975)))
confidence
```






```{r}
plot(atrac.2$L[atrac.2$L < -0.2], atrac.2$FD[atrac.2$L < -0.2])
atrac.2[atrac.2$L < -0.9 & atrac.2$FD > 1.8,]
```

