---
title: "Practica 3"
author: "Juan Cantero Jimenez"
date: "2/20/2022"
output: pdf_document
---

## 1

```{r}
library(ISLR)
data(Auto)
```

```{r}
cor.test(Auto$mpg, Auto$horsepower)
plot(Auto$mpg, Auto$horsepower)
```  
Aunque el coeficiente de correlación de Pearson arroja un valor distinto de 0 de forma significativa, si obsevamos el scatter plot de Auto\$mpg vs Auto\$horsepower, podemos ver como esta relación tiene cierto comportamiento no lineal. 

```{r}
model1 <- with(Auto, lm(mpg ~ horsepower))
summary(model1)
with(Auto, plot(horsepower, mpg))
lines(46:230, predict(model1, data.frame(horsepower=46:230)), col="red")
```  

La relación entre horsepower y mpg es negativa, y indica que por cada aumento en una unidad de horsepower, el mpg se reduce en 0.157845

```{r}
confint(model1 )
```

Puesto que el intervalo de confianza al 95% no contiene el valor 0, se puede considerar que la relación entre los valores es distinta de 0

```{r}
predict(model1, data.frame(horsepower=98 ), interval = "confidence")
predict(model1, data.frame(horsepower=98), interval = "prediction")
```
```{r}
with(Auto, plot(horsepower, mpg))
lines(40:200, predict(model1, data.frame(horsepower=40:200)), col="red")
lines(40:200, predict(model1, data.frame(horsepower=40:200), interval = "prediction")[,2], col="blue")
lines(40:200, predict(model1, data.frame(horsepower=40:200), interval = "prediction")[,3], col="blue")
lines(40:200, predict(model1, data.frame(horsepower=40:200), interval = "confidence")[,2], col="green")
lines(40:200, predict(model1, data.frame(horsepower=40:200), interval = "confidence")[,3], col="green")
```

## 2 

```{r}
model2 <- with(Auto, lm(mpg ~ year))
summary(model2)
with(Auto, plot(year, mpg))
lines(70:82, predict(model2, data.frame(year=70:82)), col="red")
confint(model2 )
predict(model2, data.frame(year=81 ), interval = "confidence")
predict(model2, data.frame(year=81), interval = "prediction")
with(Auto, plot(year, mpg))
lines(70:82, predict(model2, data.frame(year=70:82)), col="red")
lines(70:82, predict(model2, data.frame(year=70:82), interval = "prediction")[,2], col="blue")
lines(70:82, predict(model2, data.frame(year=70:82), interval = "prediction")[,3], col="blue")
lines(70:82, predict(model2, data.frame(year=70:82), interval = "confidence")[,2], col="green")
lines(70:82, predict(model2, data.frame(year=70:82), interval = "confidence")[,3], col="green")

```

## 3 

```{r}
Auto$invhorsepower <- 1/Auto$horsepower
```



```{r}
model3 <- with(Auto, lm(mpg ~ invhorsepower))
summary(model3)
with(Auto, plot(invhorsepower, mpg))
lines(seq(0.001, 0.02, 0.0001), predict(model3, data.frame(invhorsepower=seq(0.001, 0.02, 0.0001))), col="red")
confint(model3 )
predict(model3, data.frame(invhorsepower=0.018 ), interval = "confidence")
predict(model3, data.frame(invhorsepower=0.018), interval = "prediction")
with(Auto, plot(invhorsepower, mpg))
lines(seq(0.001, 0.02, 0.0001), predict(model3, data.frame(invhorsepower=seq(0.001, 0.02, 0.0001))), col="red")
lines(seq(0.001, 0.02, 0.0001), predict(model3, data.frame(invhorsepower=seq(0.001, 0.02, 0.0001)), interval = "prediction")[,2], col="blue")
lines(seq(0.001, 0.02, 0.0001), predict(model3, data.frame(invhorsepower=seq(0.001, 0.02, 0.0001)), interval = "prediction")[,3], col="blue")
lines(seq(0.001, 0.02, 0.0001), predict(model3, data.frame(invhorsepower=seq(0.001, 0.02, 0.0001)), interval = "confidence")[,2], col="green")
lines(seq(0.001, 0.02, 0.0001), predict(model3, data.frame(invhorsepower=seq(0.001, 0.02, 0.0001)), interval = "confidence")[,3], col="green")
```

## 4

Si, esto se puede demostrar pues beta1 gorro, es igual al coeficiente de correlación lineal por la desviación tipica de Sy e Sx ambas positivas

Si, pues la longitud de este intevalo se relacióna de forma inversa con el tamaño de la muestra. 

Si, pues 
```{r}
Auto$invhorsepower <- 1/Auto$horsepower
modelo3 <- lm(mpg ~ invhorsepower, data = Auto)
with(Auto, plot(horsepower, mpg))
x <- 40:250
lines(x, predict(modelo3, newdata = data.frame(invhorsepower = 1/x)), col = 2)
confianza <- predict(modelo3, newdata = data.frame(invhorsepower = 1/x),
interval = c("confidence"))
lines(x, confianza[, 2], col = "blue")
lines(x, confianza[, 3], col = "blue")
predi <- predict(modelo3, newdata = data.frame(invhorsepower = 1/x), interval = c("prediction"))
lines(x, predi[, 2], col = "green")
lines(x, predi[, 3], col = "green")
```


