---
title: "Entregable sesión 5"
author: "Juan Cantero Jimenez"
date: "2/16/2022"
output: pdf_document
---

## Lectura de los datos  

```{r}
load("Plots.Rdata")
str(Plots)
Plots$plot <- as.factor(Plots$plot)
Plots$species <- as.factor(Plots$species)
str(Plots)
```

## Analisis de los datos  

```{r}
aov1 <- aov(growth ~ plot + species + plot:species, data=Plots )
aov1.summary <- summary(aov1)
aov1.summary
```  
Comprobamos la hipótesis de aplicabilidad  

```{r}
plot(aov1)
```  

Es facil observar que los residuos son normales, así como que la varianza es homogenea a lo largo de los valores ajustados, es decir es homocedástica.  

En base a estos resultados se puede concluir que el único efecto relevante en la cantidad de cosecha para el experimento realizado es la especie.  

Por último se muestra la varianza de los residuos así como la del factor especies:  


```{r}
aov2 <- aov(growth ~ species, data=Plots)
aov2.summary <- summary(aov2)

X <- as.matrix( model.matrix(aov2) )
speciesB <- X[,2]
speciesC <- X[,3]
speciesD <- X[,4]
speciesA <- X[,1]-(speciesB+speciesC+speciesD)

n <- dim(X)[1]
t <- dim(X)[2]
r <- c(sum(speciesA), sum(speciesB), sum(speciesC), sum(speciesD))
r0 <- (1/(n*(t-1)))*(n^2-sum(r^2))

sigma2 <- as.matrix(aov2.summary[[1]][2,3] )
mslab <- as.matrix(aov2.summary[[1]][1,3] )
sigma2b <- (mslab - sigma2) / r0
cat("Estimación de las componentes mediante el
método de estimación de momentos","\n",
"Var(error)=",sigma2, "\n","Var(especie)=",sigma2b,"\n")
```  
A continuación se revisará la aplicabilidad de este segundo modelo

```{r}
plot(aov2)
```  
Como se puede observar la variabilidad parece seguir siendo homogénea, sin embargo en el QQplot parece existir una desviación en la normalidad. 





